臺灣高雄地方法院刑事判決　　　　　　　　　　　　八十九年度訴緝字第一三四號
　　公　訴　人　臺灣高雄地方法院檢察署檢察官
　　被　　　告　甲○○冒名胡.
　　 指定辯護人　本院公設辯護人　乙○○
右列被告因違反毒品危害防制條例案件，經檢察官提起公訴（八十七年度偵字第五八
四一號），本院判決如左：
    主  文
甲○○連續施用第一級毒品，免刑。扣案之第一級毒品海洛因壹小包（驗後淨重零點
零柒公克）沒收銷燬之。
    事  實
一、甲○○（冒名胡智凱）基於施用第一級毒品海洛因之概括犯意，自民國八十七年
    一月二十日起至八十七年三月五日上午十時許止，在高雄市○鎮區○○街一０一
    巷二十九號住處，以將第一級毒品海洛因摻入香菸吸食之方式，連續施用第一級
    毒品海洛因多次，平均每日施用二次。嗣於八十七年三月六日晚間八時許，為警
    於高雄市○○區○○路與中華路口體育館查獲，並扣得第一級毒品海洛因一小包
    （驗後淨重零點零七公克）。
二、案經高雄市政府警察局鹽埕分局移請臺灣高雄地方法院檢察署檢察官偵查起訴，
    經本院依職權於八十七年八月三日裁定送觀察、勒戒，在所期間經衛生醫療網支
    援醫師評定認有繼續施用毒品傾向，再由本院依職權於八十七年八月四日裁定令
    入戒治處所，施以強制戒治一年，嗣於八十七年十月七日經本院依職權裁定停止
    戒治，再於八十八年二月二十三日裁定撤銷停止戒治，於九十一年十月十四日強
    制戒治期滿。
    理  由
一、右揭事實，業據被告甲○○於警、偵、審訊中坦承不諱，並有第一級毒品海洛因
    一小包扣案可稽；且被告於八十七年三月一日及八十七年三月六日，經警採集其
    尿液送請高雄市立凱旋醫院檢驗結果，均呈嗎啡陽性反應，有該院八十七年三月
    十三日高市凱醫檢字第八一七七號、八十七年三月二十日高市凱醫檢字第八二一
    一號煙毒尿液檢驗成績書各一份在卷可參；而扣案白色粉末一包，經送請法務部
    調查局鑑驗結果，係海洛因，淨重零點零七公克，包裝重零點二三公克，亦有法
    務部調查局電腦條碼000000000號鑑定通知書附卷可佐，足認被告之自
    白與事實相符，洵堪採為論罪科刑之依據。事證明確，被告犯行，應堪認定。
二、查被告甲○○行為後，毒品危害防制條例已於八十七年五月二十日公布，自同年
    月二十二日起生效，其中第十條第一項施用第一級毒品罪之法定刑為六月以上、
    五年以下有期徒刑，以之與行為時之肅清煙毒條例第九條第一項施用毒品罪相比
    較結果，以裁判時之新法即毒品危害防制條例之規定為有利於行為人，自應依新
    法論處。核被告所為，係犯毒品危害防制條例第十條第一項之施用第一級毒品罪
    。其先後多次施用第一級毒品之行為，時間緊接，所犯係構成要件相同之罪，顯
    係基於概括犯意反覆為之，為連續犯，應依刑法第五十六條規定論以一罪，並加
    重其刑。又被告非法持有第一級毒品，進而施用，其持有之低度行為應為施用之
    高度行為所吸收，不另論罪。扣案之白色粉末一包，經送請法務部調查局鑑驗結
    果，係海洛因，淨重零點零七公克，包裝重零點二三公克，有法務部調查局電腦
    條碼000000000號鑑定通知書附卷可佐，是扣案之白色粉末一包係屬毒
    品危害防制條例第二條第二項第一款之第一級毒品，應依同條例第十八條第一項
    前段規定，沒收銷燬之。至鑑驗耗損之海洛因，既已滅失，爰不併予宣告沒收銷
    燬。
三、按施用第一級、第二級毒品者，應先將被告送勒戒處所觀察、勒戒；經觀察、勒
    戒後，有繼續施用毒品傾向者，應由檢察官聲請法院裁定令入戒治處所施以強制
    戒治，強制戒治期滿，應由檢察官為不起訴處分；又本條例修正施行前繫屬，法
    院審判中之案件，由法院依修正後規定處理之，依修正後規定應為不起訴處分者
    ，法院應為免刑之判決；毒品危害防制條例第二十條第一項、第二項、第二十三
    條、第三十五條第三款分別定有明文。查被告因施用第一級毒品海洛因，前經本
    院依職權於八十七年八月三日裁定送觀察、勒戒，在所期間經衛生醫療網支援醫
    師評定認有繼續施用毒品傾向，再由本院依職權於八十七年八月四日裁定令入戒
    治處所，施以強制戒治一年，嗣於八十七年十月七日經本院依職權裁定停止戒治
    ，再於八十八年二月二十三日裁定撤銷停止戒治，於九十一年十月十四日強制戒
    治期滿等情，有臺灣高雄看守所附設勒戒處所八十七年六月八日高所正戒勒字第
    六號函送之有無繼續施用毒品傾向證明書、臺灣高雄地方法院檢察官執行指揮書
    回證、觀察勒戒裁定書、強制戒治裁定書、停止戒治所餘戒治期間付保護管束裁
    定書、撤銷停止戒治，令入戒治處所施以強制戒治裁定書在卷可憑。揆諸前揭法
    條規定，本件被告因施用毒品案件，經強制戒治期滿，本應由檢察官為不起訴處
    分，惟本件公訴案件，係於八十七年五月二十二日毒品危害防制條例施行生效前
    繫屬本院審判中之案件，自應由本院依該條例第三十五條第三款規定，諭知免刑
    之判決。
據上論斷，應依刑事訴訟法第二百九十九條第一項但書，毒品危害防制條例第十條第
一項、第二十三條第一項、第三十五條第三款、第十八條第一項前段，刑法第二條第
一項前段、第十一條、第五十六條，判決如主文。
本案經檢察官李宛凌到庭執行職務。
中      華      民      國    九十一    年      十      月    三十一    日
                                  臺灣高雄地方法院刑事庭
                                      法  官    曾  淑  娟
右正本證明與原本無異。
如不服本判決，應於判決送達後十日內，向本院提出上訴狀。
                                      書記官    呂  怜  勳
中      華      民      國    九十一    年      十      月    三十一    日
